臺中高等行政法院裁定
111年度交上字第92號
上  訴  人  王正華                                      

被 上訴 人  交通部公路總局新竹區監理所

代  表  人  吳季娟              
上列當事人間因交通裁決事件，上訴人對於中華民國111年7月18
日臺灣苗栗地方法院111年度交再字第2號行政訴訟判決，提起上
訴，本院裁定如下︰
　　主  文
一、上訴駁回。
二、上訴審訴訟費用新臺幣750元由上訴人負擔。
    理  由
一、按對於交通裁決事件之判決提起上訴，非以其違背法令為理
    由，不得為之，且應於上訴理由中表明原判決所違背之法令
    及其具體內容之事由，或表明依訴訟資料可認為原判決有違
    背法令之具體事實之事由，行政訴訟法第237條之9第2項準
    用第235條第2項及第236條之1規定甚明。是對於地方法院交
    通裁決事件之判決上訴，非以其違背法令，且於上訴理由中
    表明上開事由之一者，即屬不應准許，自應認為不合法而駁
    回之。又依同法第237條之9第2項準用第236條之2第3項、第
    243條第1項規定，判決不適用法規或適用不當者，為違背法
    令；而判決有第243條第2項所列各款情形之一者，為當然違
    背法令。故當事人對於地方法院交通裁決事件之判決上訴，
    依行政訴訟法第237條之9第2項準用第236條之2第3項、第24
    3條第1項規定，以判決有不適用法規或適用不當為理由時，
    其上訴狀或理由書應表明原判決所違背之法令及其具體內容
    ；若係成文法以外之法則，應揭示該法則之旨趣，倘為司法
    院解釋，則為揭示該解釋之字號或其內容。另以行政訴訟法
    第237條之9第2項準用第236條之2第3項、第243條第2項所列
    各款情形為理由時，其上訴狀或理由書，應揭示合於該條項
    各款之事實。上訴狀或理由書如未依此項方法表明者，即難
    認為已對交通裁決事件判決之違背法令有具體指摘，其上訴
    自難認為合法。
二、上訴人於民國109年12月2日18時許至同日19時30分許間，於
    苗栗縣○○市○○路00○0號1樓之住處內飲用酒類後，於同日21
    時50分許，駕駛訴外人四喜國際有限公司名下之車牌號碼00
    00-00號自用小客車（下稱系爭車輛），前往苗栗縣竹南火
    車站，嗣於同日21時55分許，其駕駛系爭車輛於竹南火車站
    東站出口旁倒車時，不慎撞擊東站出口左側之公園石椅，經
    苗栗縣警察局竹南分局（下稱竹南分局）員警接獲通報後至
    現場處理，並於同日22時31分許對上訴人實施酒測，測得其
    吐氣之酒精濃度為每公升0.31毫克，因「酒後駕車（酒測值
    達0.31mg/L）」之違規事實，員警即逕行製發第F41311265
    號舉發違反道路交通管理事件通知單（下稱舉發通知單）。
    上訴人陳述表示不服舉發，惟被上訴人仍認上訴人確有上開
    違規情事，遂於110年9月1日以竹監苗字第54-F41311265號
    違反道路交通管理事件裁決書（下稱原處分），以「汽機車
    駕駛人酒精濃度超過規定標準（0.25~0.4〈未含〉）」為由，
    依道路交通管理處罰條例（下稱道交條例）第35條第1項第1
    款規定，裁處吊扣汽車駕駛執照24個月，並應參加道路交通
    安全講習，另註記本案因涉及公共危險罪，經臺灣苗栗地方
    檢察署（下稱苗栗地檢）以109年度偵字第7385號緩起訴處
    分處公益捐款新臺幣（下同）4萬元，依行政罰法第26條第3
    項規定，酒駕罰鍰予以免罰等語，上訴人對原處分不服，向
    臺灣苗栗地方法院（下稱原審法院）行政訴訟庭提起訴訟，
    經原審法院於110年10月29日以110年度交字第69號行政訴訟
    判決（下稱原確定判決）駁回上訴人之訴，其提起上訴復經
    本院於111年2月18日以110年度交上字第139號裁定（下稱確
    定裁定）駁回上訴確定。上訴人仍不服，就原確定判決復於
    111年3月29日向原審法院提起再審之訴，經原審法院111年
    度交再字第2號判決（下稱原判決）駁回，上訴人不服原判
    決，遂提起本件上訴。
三、上訴意旨略以：
（一）上訴人既已聲請調閱竹南火車站監視器影像（臺中高等法
      院110年度交上字第139號卷第27頁），而此監視器之影像
      是否有利於上訴人，應給予再審確認的過程，並給予言詞
      辯論之機會，關於行政訴訟法第273條第1項第13款再審事
      由，如無經過確認之過程，而是止步於心證，那就違反當
      條法律的精神。行政訴訟的本質就應該提供人民再確認的
      過程，高等法院是法律適用庭，再審是事實再確認的機會
      ，上訴人希望透過再審保障自己的權利，這是中華民國法
      律給予的保障，如果只是用法條及泛言陳辭回覆，上訴人
      不服。
（二）上訴人從未看過竹南火車站監視器影像相關資訊，上訴人
      請求高等法院駁回原審法院111年度交再字第2號行政訴訟
      判決，給予上訴人再審機會。
（三）並聲明：⒈原判決廢棄。⒉上訴費用由上訴人負擔。
四、本院查：
　　經查，原判決業已詳述理由並認定上訴人所主張之事由，均
    非該當行政訴訟法第273條第1項第13款及第14款規定之再審
    事由（見原判決第3至5頁，本院卷第17至19頁），而駁回上
    訴人原審之訴。就上訴人主張應給予上訴人再審確認竹南火
    車站監視器影像是否有利於上訴人之部分，原判決理由略謂
    ：「查該當天竹南火車站監視器影像畫面，為再審原告於前
    訴訟程序中已存在之證據，且再審原告對原確定判決提起上
    訴時，業已聲請調閱竹南火車站監視器影像（見臺中高等法
    院110年度交上字第139號卷第27頁），可徵上開竹南火車站
    監視器影像為再審原告於前訴訟程序中已存在並為再審原告
    所知悉而得提出或請求調查之證據，且再審原告亦無不能使
    用，現始發現或得使用之情形，而與行政訴訟法第273條第1
    項第13款所稱之『發現未經斟酌之證物或得使用該證物』之要
    件不合。」等語。上訴人雖以原判決違背法令為由，提起本
    件上訴，惟核其上訴理由，無非係就原確定判決之事實認定
    、證據取捨事項之職權行使，指摘其為不當，或就原審已論
    駁不採之見解，再為爭執，至對於原判決究有如何合於不適
    用法規、適用法規不當、或行政訴訟法第243條第2項所列各
    款之情形，上訴理由則未具體指明，尚難謂已就原判決之違
    背法令已有具體之指摘，依首開規定及說明，應認其上訴為
    不合法，應予駁回。
五、結論，本件上訴為不合法，應予駁回，裁定如主文。
中　　華　　民　　國　　111 　年　　10　　月　　4 　　日
            臺中高等行政法院第二庭
                        審判長法官  劉錫賢
                              法官  林靜雯
                              法官  楊蕙芬
以上正本證明與原本無異。
本裁定不得抗告。
中　　華　　民　　國　　111 　年　　10　　月　　4 　　日
                              書記官　林昱妏